【裁判字號】    97,交聲,1749
【裁判日期】    970811
【裁判案由】    交管條例聲異
【裁判全文】
臺灣板橋地方法院交通事件裁定        97年度交聲字第1749號
原處分機關  交通部公路總局臺北區監理所
異  議  人
即受處分人  甲○○
上列受處分人因違反道路交通管理處罰條例案件，對於交通部公
路總局臺北區監理所於民國97年6月19日以北監自裁字第裁40-ZF
C057212 號違反道路交通管理事件裁決書所為之處分，聲明異議
，本院裁定如下：
        主  文
異議駁回。
        理  由
一、原處分意旨略以：異議人即受處分人甲○○駕駛車牌號碼DE
    -8199 號自用小客車，於民國96年9 月11日9 時55分許，在
    臺北縣國道三號南下94.4公里處，因「汽車行駛高速公路未
    依規定與前車保持安全距離（時速99公里，應保持49公尺，
    實距不足30公尺）」之違規，經臺北縣警察局交通隊（下稱
    原舉發機關）逕行照相舉發，並依道路交通管理處罰條例第
    33條第1 項第2 款之規定，填製臺北縣政府警察局北縣警交
    字第ZFC057212 號舉發違反道路交通管理事件通知單（下稱
    舉發通知單）逕行舉發，嗣經交通部公路總局臺北區監理所
    （下稱原處分機關）於97年6 月19日以北監自裁字第裁40-Z
    FC057212號違反道路交通管理事件裁決書（下稱裁決書）裁
    處異議人罰鍰新臺幣6,000 元，並依同條例第63條第1 項第
    1 款（裁決書漏載「第1 款」，應予補充）之規定記違規點
    數1 點等語。
二、異議意旨略以：伊因驗車才知道有上開交通違規，因沒有收
    到交通違規之通知，所以才未於期限內繳費，為此提出異議
    等語。
三、按小型汽車行駛高速公路，前後兩車間之行車安全距離，應
    依車輛速率之每小時公里數值除以二，單位為公尺；又汽車
    行駛於高速公路或設站管制之道路，而不遵守管制之規定者
    ，處汽車駕駛人新臺幣（下同）3,000 元以上6,000 元以下
    之罰鍰，汽車駕駛人有違反前述高速公路交通管制規則者，
    並記違規記點1 點，高速公路及快速道路交通管制規則第6
    條第1 項第1 款及道路交通管理處罰條例第33條第1 項第2
    款、第63條第1 項第1 款分別定有明文。又對於違反道路交
    通管理處罰條例之行為逕行舉發者，應按已查明之資料填註
    車牌號碼、車輛種類、車主姓名及地址，並於通知單上方空
    白處加註逕行舉發之文字後，由舉發機關送達被通知人，違
    反道路交通管理事件統一裁罰基準及處理細則第11條第1 項
    第4 款定有明文。又依違反道路交通管理事件統一裁罰基準
    及處理細則第5 條規定：「處理違反道路交通管理事件，有
    關文書送達之程序，依行政程序法之規定」。而送達，於應
    受送達人之住居所、事務所或營業所為之；於應送達處所不
    獲會晤應受送達人、或其同居人、受僱人、接受郵件人員時
    ，得將文書寄存送達地之地方自治或警察機關，並作送達通
    知書兩份，1 份黏貼於應受送達人住居所、事務所、營業所
    或其就業處所門首，另1 份交由鄰居轉交或置於該送達處所
    信箱或其他適當位置，以為送達，如由郵政機關為送達者，
    得將文書寄存於送達地之郵政機關，行政程序法第72第1 項
    、第73條第1 項及第74條第1 項、第2 項分別定有明文。
四、經查：
(一)、異議人即受處分人甲○○駕駛車牌號碼DE-8199 號自用小客
    車，於前揭時、地，因有「汽車行駛高速公路未依規定與前
    車保持安全距離（時速99公里，應保持49公尺，實距不足30
    公尺）」之違規，經原舉發機關逕行照相舉發，並依道路交
    通管理處罰條例第33條第1 項第2 款之規定，填製北縣警交
    字第ZFC057212 號舉發通知單逕行舉發，嗣經原處分機關於
    97年6 月19日以北監自裁字第裁40-ZFC057212號裁決書裁處
    異議人罰鍰6,000 元，並依同條例第63條第1 項第1 款之規
    定記違規點數1 點等情，為異議人所不否認，且有前揭裁決
    書、照片、裁罰明細資料查詢各1 紙在卷足憑。
(二)、原舉發機關以異議人甲○○車籍地址即戶籍地址臺北縣板橋
    市○○路62巷15弄8 之4 號為應送達處所，而郵政機關人員
    送達於上址時，因未獲會晤應受送達人本人，又無得受領文
    書之同居人、受僱人或應送達處所之接收郵件人員等代收人
    代為收受，原舉發機關即依違反道路交通管理事件統一裁罰
    基準及處理細則第5 條準用行政程序法第74條之規定，將該
    舉發通知單於97年1 月11日寄存於板橋郵局第14支局，有裁
    罰明細資料查詢表、臺北縣政府警察局送達證書各1 紙在卷
    足憑，可知上開舉發通知單已合法送達於異議人無誤，縱然
    異議人實際並未接獲上開舉發通知單，惟原舉發單位既係依
    上開法定程序送達，自已發生合法送達之效力。又原舉發通
    知單之製作日期為96年10月19日，其上記載應到案之日期距
    逕行舉發日為96年11月18日之前，因原舉發機關遲至97年1
    月11日始寄存送達，已逾原記載應到案之日期，原應到案之
    日期自應於合法送達後順延一個月即應到案之日期應改為97
    年2 月10日之前，以保障受處分人可於應到案之日期前自動
    依最低額繳納罰鍰之權利，原舉發機關未併予更正，尚有疏
    漏，惟原處分機關於97年6 月19日始以異議人經合法送達後
    逾應到案期限60日以上仍未繳納罰鍰，裁處異議人即受處分
    人罰鍰最高額6,000 元，對於受處分人可於應到案之日期前
    自動依最低額繳納罰鍰之權利，已無任何損害，故尚難以上
    開疏漏，遽認原處分機關之上開裁決有違誤，附此敘明。
五、綜上所述，異議人確有汽車行駛高速公路未依規定與前車保
    持安全距離（時速99公里，應保持49公尺，實距不足30公尺
    ）」之違規行為，經合法送達後逾應到案期限60日以上仍未
    繳納罰鍰，原處分機關據以援引道路交通管理處罰條例第33
    條第1 項第2 款、第63條第1 項第1 款及違反道路交通管理
    事件統一裁罰基準表之規定裁處異議人罰鍰6,000 元，並記
    違規點數1 點，並無違誤。是本件聲明異議為無理由，應予
    駁回。
據上論斷，應依道路交通案件處理辦法第19條，裁定如主文。
中    華    民    國    97    年    8     月    11    日
                  交通法庭    法  官  曾正耀
以上正本證明與原本無異。
如不服本裁定，應於送達後5日內，向本院提出抗告狀。
                              書記官  陳淑怡
中    華    民    國    97    年    8     月    11    日


司法院資訊處製作；財團法人民間司法改革基金會備份。
